臺灣板橋地方法院刑事判決　　　　　　 96年度簡上字第278號
上　訴　人　甲○○
上列上訴人因賭博案件，不服本院95年度簡字第7851號中華民國
95年12月29日第一審判決（聲請簡易判決處刑案號：95年度偵字
第26330號），提起上訴，本院管轄第二審之合議庭判決如下：
    主  文
上訴駁回。
    理  由
一、上訴意旨略以：上訴人並未為本院95年度簡字第7851號案件
    所載之賭博犯行，當係遭人冒用姓名於警詢、偵訊中到庭應
    訊等語。
二、按當事人對於下級法院之判決有不服者，得上訴於上級法院
    ；被告之法定代理人或配偶，得為被告之利益獨立上訴，刑
    事訴訟法第344 條第1 項前段、第345 條分別定有明文，是
    上訴權人除法律另有規定者外，應以當事人、被告之法定代
    理人或配偶為限。而刑事訴訟法第266 條規定起訴之效力不
    及於檢察官所指被告以外之人，即所謂起訴對人之效力；同
    法第264 條第2 項第1 款規定起訴書應記載被告之姓名、性
    別等資料或其他足資辨別之特徵，係為特定刑罰權對象之用
    ，其起訴之對象為被告其「人」，而非「姓名」（最高法院
    92年度台非字第107 號判決意旨參照）。又第二審法院認為
    上訴不合法律上之程式或法律上不應准許或其上訴權已經喪
    失者，應以判決駁回之，亦據刑事訴訟法第367 條前段、第
    362 條前段分別規定甚明，並依同法第455 條之1 第3 項規
    定，為簡易判決上訴於管轄第二審地方法院合議庭所準用。
三、經查：本案於警詢、偵查時自稱為「甲○○」之被告（以下
    簡稱被告），於民國95年11月6 日18時許，在臺北縣林口鄉
    ○○○街「法國小鎮」工地內，以骰子為賭具而賭博財物，
    涉犯刑法第266 條第1 項前段之賭博罪，而於同日19時許為
    警查獲。詎該名被告於警詢時冒用「甲○○」姓名應訊，經
    臺北縣政府警察局新莊分局移送臺灣板橋地方法院檢察署內
    勤檢察官訊問時，仍以「甲○○」之姓名自稱，致該署檢察
    官逕以「甲○○」名義偵查終結，以95年度偵字第26330 號
    聲請簡易判決處刑，由原審乃依書面審理予以論罪科刑，此
    據本院核閱臺灣板橋地方法院檢察署95年度偵字第26330 號
    偵查卷宗及原審刑事卷宗無誤。然原審於95年12月29日所為
    刑事簡易判決，固以「甲○○」為被告，然其審理對象即檢
    察官聲請簡易判決處刑之對象，實為於警詢、偵查中到庭之
    被告其人無疑。乃此經本院將上開被告於警詢、偵訊中到庭
    以「甲○○」名義按捺之指紋，與上訴人於本院準備程序時
    親捺之指紋送請內政部警政署刑事警察局以指紋電腦系統比
    對法、指紋特徵點比對法進行鑑定結果，上開被告指紋與鑑
    定機關檔存「甲○○」（即上訴人）及上訴人於本院親捺之
    指紋均不相符，此有該局96年6 月1 日刑紋字第0960071980
    號鑑驗書1 件附卷可資佐證（惟上開鑑定內容並未指明所鑑
    定之被告指紋所屬其人姓名、年籍資料），可見上訴人甲○
    ○並非本院96年度簡字第278 號賭博案件刑事簡易判決之當
    事人，自無上訴權。其提起上訴，核屬違背法律上之程式，
    揆諸前開法條規定，爰以判決駁回之。
據上論斷，應依刑事訴訟法455 條之1 第1 項、第3 項、第367
條前段、第362 條前段，判決如主文。
本案經檢察官朱學瑛到庭執行職務
中　　華　　民　　國　　96　　年　　8 　　月　　16　　日
                  刑事第三庭審判長法  官  張正亞
                                  法  官  廖怡貞
                                  法  官  蕭胤瑮
上列正本證明與原本無異。
不得上訴。
                                  書記官  黃炎煌
中　　華　　民　　國　　96　　年　　8 　　月　　16　　日
